【裁判字號】    97,簡上,138
【裁判日期】    970822
【裁判案由】    妨害公務
【裁判全文】
臺灣嘉義地方法院刑事判決             97年度簡上字第138號
上  訴  人
即  被  告  甲○○
                      3樓
上列上訴人因妨害公務案件，不服本院朴子簡易庭中華民國九十
七年五月十四日九十七年度朴簡字第一五八號第一審判決（聲請
簡易判決處刑書案號：臺灣嘉義地方法院檢察署九十七年度選偵
字第七二號），提起上訴，本院管轄之第二審合議庭判決如下：
    主  文
上訴駁回。
甲○○緩刑貳年，緩刑期間付保護管束。
    事 實 及 理 由
一、本案經本院審理結果，認第一審簡易判決以上訴人即被告甲
    ○○侮辱公務員及妨害公務執行，依刑事訴訟法第四百四十
    九條第一項前段、第四百五十四條第二項之規定，適用刑法
    第一百四十條第一項前段、第一百三十五條第一項、第五十
    一條第六款、第四十一條第一項前段，刑法施行法第一條之
    一第一項、第二項前段，逕以簡易判決分別判處拘役四十日
    、五十九日，合併定應執行刑為拘役八十日，如易科罰金，
    以新臺幣一千元折算一日，其認事用法及量刑均無不當，應
    予維持，並引用第一審簡易判決書記載之事實、證據及理由
    。（如附件）
二、被告上訴意旨固指摘原審量刑過重，請求撤銷原判決云云。
    惟查，關於刑之量定，係實體法上賦予承審法院針對具體個
    案而為裁量之事項，倘其未有逾越法律所規定之範圍，除顯
    有失出失入等科罰與罪責不相當之情形外，應予尊重，不得
    任意加以指摘；原審量刑之酌科，既已審酌被告之素行，對
    於執行職務之公務員不知尊重，其藐視法治之心態，行為之
    手段，所生之損害及犯後態度等一切情狀而為謹慎之裁量，
    即無何科罰與罪責不相當之瑕疵可指。從而上訴人指摘原審
    量刑過重，請求撤銷原判決，自無理由，應予駁回。
三、至上訴人另主張其須扶養老父，經濟能力有困難，無法執行
    ，聲請宣告緩刑等語，經查，被告五年內未曾受任何刑之宣
    告之情，有臺灣高等法院被告前案紀錄表及台灣嘉義地方法
    院檢察署刑案資料查註紀錄表各一紙附卷可稽，被告須扶養
    九十二歲、身心多重障礙之父親林燈燦之情，有被告提出之
    戶籍謄本與身心障礙手冊（影本）各一件在卷可參，此次因
    一時衝動、失慮，偶罹刑典，經此偵審程序及刑之宣告後，
    應知警惕，信無再犯之虞，本院認其所受宣告之刑，以暫不
    執行為適當，爰依刑法第七十四條第一項第二款規定，就被
    告所受宣告之刑，併予宣告緩刑二年，並依刑法九十三條第
    一項本文之規定，諭知緩刑期間付保護管束，以啟自新，並
    觀後效。
四、據上論斷，應依刑事訴訟法第四百五十五條之一第一項、第
    三項、第三百七十三條、第三百六十八條，刑法第七十四條
    第一項第二款、第九十三條第一項，判決如主文。
本案經檢察官陳慧玲到庭執行職務。
中    華    民    國    97    年    8     月    22    日
            刑事第四庭    審判長法  官    蔡憲德
                                法  官    吳育霖
                                法  官    許兆慶
上列正本證明與原本無異。
本件不得上訴。
中    華    民    國    97    年    8     月    22    日
                                書記官    林金福


司法院資訊處製作；財團法人民間司法改革基金會備份。
